【裁判字號】    97,訴,1875
【裁判日期】    971222
【裁判案由】    毒品危害防制條例
【裁判全文】
臺灣基隆地方法院宣示判決筆錄          97年度訴字第1875號
公  訴  人  臺灣基隆地方法院檢察署檢察官
被      告  甲○○
指定辯護人  本院公設辯護人乙○○
上列被告因毒品危害防制條例案件，於中華民國97年12月22日下
午3 時10分許，在本院第三法庭宣示判決，出席人員如下：
    法      官  陳伯厚
    書  記  官  黃士元
    通      譯  黃秀娟
法官起立朗讀判決主文、犯罪事實要旨、處罰條文、附記事項，
及告以上訴限制、期間並提出上訴狀之法院，且諭知記載其內容
：
一、主  文：
    甲○○施用第一級毒品，累犯，處有期徒刑壹年壹月，扣案
    之海洛因壹包（淨重零點肆陸公克）沒收銷燬之。
二、犯罪事實要旨：
    如起訴書所載。（如附件）並補充下列事項：
    被告係同時施用第一級毒品及第二級毒品。
三、處罰條文：
    毒品危害防制條例第10條第1 項、第2 項、第18條第1 項、
    刑法第11條、第47條第1 項、第55條。
四、附記事項：
    無。
五、協商判決除有刑事訴訟法第454條之4第1項第1款於本訊問程
    序終結前，被告撤銷協商合意或檢察官撤回協商聲請者；第
    2款被告協商之意思非出於自由意志者；第4款被告所犯之罪
    非第455條之2第1項所定得以協商判決者；第6款被告有其他
    較重之裁判上一罪之犯罪事實者；第七款法院認應諭知免刑
    或免訴、不受理者情形之一，及違反同條第2項「法院應於
    協商合意範圍內為判決；法院為協商判決所科之刑，以宣告
    緩刑或2年以下有期徒刑、拘役或罰金為限」之規定者外，
    不得上訴。
六、如不服本件判決，得自收受判決送達之日起10日內，向本院
    提出上訴書狀，上訴於第二審法院。
中    華    民    國    97    年    12    月    22    日
                  臺灣基隆地方法院刑事第二庭
                      書  記  官  黃士元
                      法      官  陳伯厚
以上正本證明與原本無異。
本判決除有刑事訴訟法第455條之4第1項第1款、第2款、第4款、
第6款、第7款所定情形之一，或違反同條第2項規定者外，不得
上訴。
如有前揭除外情形，對於本件判決如有不服，應於收受本判決後
10日內向本院提出上訴書狀，其未敘述上訴理由者，並得於提起
上訴後10日內向本院補提理由書狀（均須按他造當事人之人數附
繕本）「切勿逕送上級法院」。
中    華    民    國    97    年    12    月    22    日
                      書  記  官  黃士元
附件：
臺灣基隆地方法院檢察署檢察官起訴書
                                    97年度毒偵字第2770號
    被      告  甲○○  男  49歲（民國○○年○月○○日生）
                        住基隆市○○區○○路112巷30弄59
                        號
                        國民身分證統一編號：Ｚ000000000號
上列被告因違反毒品危害防制條例案件，業經偵查終結，認應提
起公訴，茲將犯罪事實及證據並所犯法條分敘如下：
        犯罪事實
一、甲○○前因施用毒品案件，經裁定送觀察、勒戒後，認有繼
    續施用毒品之傾向，再經裁定送戒治處所施以強制戒治，於
    民國89年7月19日戒治期滿執行完畢，經臺灣桃園地方法院
    檢察署檢察官以88年度戒偵字第134號為不起訴處分確定。
    於93年間又因施用毒品案件，經臺灣士林地方法院於94年9
    月7日，以94年度訴緝字第45號判處有期徒刑10月確定。再
    因竊盜及違反動產擔保交易法罪，經臺灣板橋地方法院分別
    各判處有期徒刑3月確定，與上開施用第一級毒品罪，合併
    定應行刑為有期徒刑1年2月確定（下稱甲罪）；又因違反稅
    捐稽徵法罪，經臺灣板橋地方法院判處有期徒刑4月，嗣經
    裁定減刑為有期徒刑2月確定（下稱乙罪）；復於95年間因
    施用毒品案件，經臺灣桃園地方法院於95年11月1日，以95
    年度訴字第2078號判處有期徒刑1年2月，經臺灣高等法院於
    96年1月11日，以95年度上訴字第4540號駁回上訴後，經裁
    定減刑為有期徒刑7月確定（下稱丙罪），甲乙丙3罪接續入
    監執行，於96年11月11日縮刑期滿執行完畢。
二、詎其猶不知悔改，復基於施用第一級毒品海洛因之犯意，於
    97 年10月22日上午10時許，在基隆市○○區○○路112巷30
    弄59號住處，以針筒注射方式，施用海洛因；另基於施用第
    二級毒品甲基安非他命之犯意，於97年10月23日為警採尿前
    回溯96小時內某時，在不詳地點，施用甲基安非他命。嗣於
    同年10月22日19時40分許，在基隆市○○區○○路前，為警
    查獲，當場扣得其丟棄於地上之海洛因1包（淨重0.46公克
    ，取樣0.0045公克，餘重0.4555公克），經採尿送驗，結果
    呈毒品嗎啡類及甲基安非他命類之陽性反應，因而查悉上情
    。
三、案經基隆市警察局第一分局報告偵辦。
        證據並所犯法條
一、證據清單：
┌──┬──────────┬────────────┐
│編號│證據名稱            │待證事實                │
├──┼──────────┼────────────┤
│一  │被告甲○○之自白    │被告施用海洛因之事實    │
├──┼──────────┼────────────┤
│二  │基隆市警察局第一分局│被告施用海洛因及甲基安非│
│    │偵辦毒品案件尿液檢體│他命之事實              │
│    │對照表、臺灣尖端先進│                        │
│    │生技醫藥股份有限公司│                        │
│    │濫用藥物檢驗報告各1 │                        │
│    │份                  │                        │
├──┼──────────┼────────────┤
│三  │刑案資料查註紀錄表、│被告為累犯及於強制戒治執│
│    │全國施用毒品案件紀錄│行完畢釋放後，5年內再犯 │
│    │表、法務部全國檢察官│之事實                  │
│    │線上查詢刑案人犯在監│                        │
│    │所最新資料報表各1份 │                        │
├──┼──────────┼────────────┤
│四  │海洛因1小包（合計驗 │被告施用海洛因之事實    │
│    │餘淨重0.4555公克）  │                        │
├──┼──────────┼────────────┤
│五  │毒品初步鑑驗報告單  │扣案物確實為海洛因之事實│
│    │1紙及交通部民用航空 │                        │
│    │局航空醫務中心毒品鑑│                        │
│    │定書各1紙           │                        │
└──┴──────────┴────────────┘
二、核被告所為，係犯毒品危害防制條例第10條第1、2項之施用
    第一、二級毒品罪嫌。被告所犯前開2罪，犯意各別，罪名
    互殊，請分論併罰。被告持有第一級毒品之低度行為，應為
    施用之高度行為所吸收，請不另論罪。被告前受徒刑執行完
    畢，5年內故意再犯本件有期徒刑以上之罪，為累犯，請依
    刑法第47條之規定加重其刑。扣案之海洛因1包（合計驗餘
    淨重0.4555公克），係違禁物，請依同條例第18條第1項前
    段之規定宣告沒收銷燬。
三、依毒品危害防制條例第23條第2項、刑事訴訟法第251條第1
    項提起公訴。
    此  致
臺灣基隆地方法院
中    華    民    國    97    年    11    月    25    日
                              檢察官  丙  ○  ○
本件正本證明與原本無異
中    華    民    國    97    年    11    月    28    日
                              書記官  王  雅  芳
附錄所犯法條：
毒品危害防制條例第10條
施用第一級毒品者，處 6 月以上 5 年以下有期徒刑。
施用第二級毒品者，處 3 年以下有期徒刑。


司法院資訊處製作；財團法人民間司法改革基金會備份。
